【裁判字號】    99,簡上,14
【裁判日期】    990924
【裁判案由】    給付票款等
【裁判全文】
臺灣桃園地方法院民事裁定              99年度簡上字第14號
上  訴  人  牟澤涵
訴訟代理人  李淵聯律師
被 上 訴人  徐國賢
上列當事人間請求給付票款等事件，上訴人對於中華民國99年8
月12日本院99年度簡上字第14號第二審判決提起上訴，本院裁定
如下：
    主      文
上訴駁回。
上訴訴訟費用由上訴人負擔。
    理      由
一、上訴意旨略以：
（一）由原判決之整理兩造不爭執之事實觀之，原判決有違反最
      高法院17年上字第1118號判例「契約文字業已經當事人真
      意，無須別事探求」之意旨，亦違反民事訴訟法第277 條
      舉證責任之規定，逕認本件被上訴人台灣銀行民生分行存
      摺內頁所載「至92年5 月14日欠牟280 萬元」是被上訴人
      未細察親筆或未查證之親筆，有顯違背法令及顯失公平之
      違法。
（二）原判決於被上訴人既未證明在民國92年5 月14日以後有清
      償之事實，且除已確定之新台幣（下同）100 萬元外，尚
      有180 萬元之債務存在之情形下，上訴人請求被上訴人清
      償170 萬元並無不合，原判決竟反於經驗法則及論理法則
      ，於自由心證及證據評價之方法上，均有謬誤。
（三）綜上，原審判決適用法規顯有錯誤，且所涉及之法律問題
      關涉證據法則，具有原則上之重要性，為此，提起本件上
      訴，聲明求為將原判決廢棄，被上訴人應再給付上訴人17
      0 萬元云云。
二、按「對於簡易訴訟程序之第二審裁判，其上訴利益逾第四百
    六十六條所定之額數者，當事人僅得以其適用法規顯有錯誤
    為理由，逕向最高法院提起上訴或抗告。前項上訴及抗告，
    除別有規定外，仍適用第三編第二章第三審程序、第四編抗
    告程序之規定」。又「對於財產權訴訟之第二審判決，如因
    上訴所得受之利益，不逾一百萬元者，不得上訴」，「前二
    項所定數額，司法院得因情勢需要，以命令減至五十萬元，
    或增至一百五十萬元」。另「對於簡易訴訟程序之第二審裁
    判，提起第二審上訴或抗告，須經原裁判法院之許可。前項
    許可，以訴訟事件所涉及之法律見解具有原則上之重要性者
    為限。第一項之上訴或抗告，為裁判之原法院認為應行許可
    者，應添具意見書，敘明合於前項規定之理由，逕將卷宗送
    最高法院；認為不應許可者，應以裁定駁回其上訴或抗告。
    前項裁定得逕向最高法院抗告」，分別為民事訴訟法第436
    條之2 、第466 條第1 項、第3 項及第436 條之3 所明定。
    再者，上訴第三審利益之額數，業經司法院於民國91年1 月
    29日以（91）院台廳民一字第03075 號令提高為150 萬元，
    合先敘明。
三、惟查，為第二審簡易判決之法院許可當事人上訴之標準，除
    該判決適用法規顯有錯誤外，應併以該訴訟事件所涉及之法
    律見解，具有原則上之重要性為限，已如前述。而所謂原則
    上重要性，係指該訴訟事件所涉及之法律問題意義重大而有
    加以闡釋之必要，須判決適用法規顯有錯誤，違背法律之基
    本精神，依一般社會觀念，認為已影響於實質之公平者，始
    足當之，若該判決適用法規縱有顯然錯誤，然其僅涉及個案
    枝節問題者，仍非為許可上訴之列，而觀諸本件上訴意旨所
    指判決有違背法令之情事各節，無非係指摘法院取捨證據、
    認定事實之職權行使為不當，難謂其上訴理由有何涉及法律
    見解具有原則上之重要性，揆諸上開說明，本件上訴自不符
    民事訴訟法第436 條之2 、第436 條之3 規定之要件，自不
    應准許，爰予裁定駁回。
四、據上論結，本件上訴不應准許，依民事訴訟法第436 條之3
    第3項、第95條、第78條，裁定如主文。
中  華  民   國     99    年     9     月     24      日
                  民事第二庭審判長法  官  劉克聖
                                  法  官  張金柱
                                  法  官  楊晴翔
以上正本係按原本作成。
本裁定得逕向最高法院抗告，並須繳納抗告費新台幣壹仟元。
中    華    民    國    99    年    9     月    27    日
                                  書記官  黃盈菁

司法院資訊處製作；財團法人民間司法改革基金會備份。
